臺灣高等法院臺中分院民事裁定
111年度抗字第264號
抗  告  人  張伯階  
上列抗告人因與相對人君順建設開發有限公司等間撤銷假扣押事
件，對於中華民國111年5月24日臺灣彰化地方法院裁定（111年
度全聲字第2號）提起抗告，本院裁定如下：
    主  文
原裁定關於准相對人清大建設有限公司聲請撤銷臺灣彰化地方法
院民國110年7月19日110年度全字第25號假扣押裁定就相對人清
大建設有限公司逾新臺幣286萬3472元部分廢棄。
上開廢棄部分，相對人清大建設有限公司在原法院之聲請駁回。
其餘抗告駁回。
聲請及抗告訴訟費用由相對人負擔四分之一，餘由抗告人負擔。
    理  由
一、本件相對人君順建設開發有限公司（下稱君順公司）、清大
    建設有限公司（下稱清大公司）以抗告人逾起訴期限，聲請
    撤銷原法院110年度全字第25號假扣押裁定（下稱系爭假扣
    押裁定），原裁定准予撤銷，抗告人不服，提起本件抗告。
    抗告意旨略以：伊於收受原法院命7日內起訴之裁定後，即
    向原法院遞送起訴狀，原裁定准予撤銷系爭假扣押裁定，顯
    有違誤，爰請求廢棄原裁定，駁回相對人之聲請等語。
二、按本案尚未繫屬者，命假扣押之法院應依債務人聲請，命債
    權人於一定期間內起訴。債權人不於第一項期間內起訴或未
    遵守前項規定者，債務人得聲請命假扣押之法院撤銷假扣押
    裁定。民事訴訟法第529條第1項、第4項定有明文。又假扣
    押之債權人未起訴，經法院裁定限期命其起訴，於法院依債
    務人之聲請裁定撤銷假扣押裁定前，債權人起訴者，即不能
    以其不依限補正，撤銷假扣押裁定。 
三、經查：
　⑴抗告人前以伊與君順公司為坐落彰化縣○村鄉鎮○段0000地號
    土地(下稱系爭土地)之共有人，君順公司未通知伊行使優先
    購買權，將系爭土地應有部分出賣予清大公司，清大公司以
    系爭土地向農會設定抵押貸款新臺幣（下同）1438萬元之普
    通地上權及最高限額抵押權（下稱系爭他項權利），系爭土
    地嗣經判決分割，伊與清大公司分別取得同段0000之0、000
    0地號土地，因清大公司未清償抵押貸款，0000之0地號土地
    乃登記有系爭他項權利，致伊就0000之0地號土地之所有權
    受有財產上損害。伊自得依民法第184條、第179條及第767
    條規定，請求相對人給付342萬6938元不當得利及損害賠償
    作為塗銷系爭他項權利登記之回復原狀費用之原因事實，聲
    請假扣押。經原法院以系爭假扣押裁定准予抗告人為相對人
    供擔保後，得對於相對人之財產在342萬6938元之範圍內為
    假扣押。
　⑵抗告人撤回其原起訴之原法院110年度訴字第644號兩造間請
    求塗銷抵押權登記等事件之本案訴訟後，於民國111年2月14
    日向原法院再行起訴，並於同年3月4日提出補正起訴狀，以
    相同之原因事實，請求清大公司給付因塗銷系爭他項權利登
    記相關訴訟及假扣押等之訴訟費用計7萬2266元、及不當得
    利49萬1200元（合計56萬3466元），此有抗告人提出之起訴
    狀、補正起訴狀、更正狀及裁判費繳納收據影本可稽，並有
    原法院111年7月19日彰院毓員民潔111員簡調187字第111001
    6616號函附抗告人民事起訴狀影本可憑，暨本院向原法院電
    話查詢紀錄表可佐（見本院卷第39至55頁、第59至183頁、
    第187頁、第205至207頁）。是抗告人已於111年3月4日以前
    ，對清大公司起訴請求56萬3466元。
　⑶抗告人雖未依原法院111年1月28日裁定所命期限內起訴，惟
    已於原法院同年5月24日為撤銷系爭假扣押裁定之原裁定前
    ，向清大公司起訴請求前開金額，但對清大公司逾56萬3466
    元部分及對君順公司則未起訴請求。依前開說明，原裁定准
    相對人聲請撤銷系爭裁定就清大公司逾286萬3472元範圍（
    即56萬3466元部分）部分，尚有未合，抗告人指摘原裁定此
    部分不當，求予廢棄，為有理由，應由本院將原裁定此部分
    廢棄，並駁回相對人此部分在原法院之聲請。原裁定就抗告
    人未起訴部分，准相對人之聲請，尚無違誤，抗告意旨指摘
    原裁定此部分不當，為無理由，應予駁回。
四、據上論結，本件抗告為一部有理由、一部無理由，爰裁定如
    主文。
中　　華　　民　　國　　111 　年　　8 　　月　　11　　日
　　　　　　　　　　　民事第九庭
　　　　　　　　　　　     審判長法　官  高金枝
　　　　　　　　　　　           法　官  楊國精
　　　　　　　　　　　           法　官  林慧貞
正本係照原本作成。
抗告人得再抗告，餘不得再抗告。
再為抗告應以適用法規顯有錯誤為理由。
如不服本裁定，應於收受送達後10日內向本院提出抗告書狀（須
按他造人數附具繕本）並繳納抗告裁判費新臺幣1,000元整，並
同時委任律師或具有律師資格之關係人為代理人。
因疫情而遲誤不變期間，得向法院聲請回復原狀。
　　　　　　　　　　　　　　　　　書記官  廖次芬
中　　華　　民　　國　　111 　年　　8 　　月　　11　　日